【裁判字號】    92,交簡上,19
【裁判日期】    920709
【裁判案由】    業務過失傷害
【裁判全文】
臺灣士林地方法院刑事判決                        九十二年度交簡上字第一九號
    上  訴  人  臺灣士林地方法院檢察署檢察官
    被      告  乙○○
    輔  佐  人  魏木桂
右列上訴人即被告因公共危險案件，經本院於民國九十二年一月二十四日以九十二年
度士簡字第七八號判決（聲請簡易判決案號：臺灣士林地方法院檢察署九十一年度偵
字第一一九四四號），上訴人不服上開判決提起上訴，本院管轄之第二審法院判決如
左：
    主  文
原判決撤銷。
乙○○從事業務之人，因業務上之過失傷害人，處拘役參拾日，如易科罰金，以參佰
元折算壹日。緩刑貳年。
    事  實
一、乙○○為快樂幼兒園之駕駛，負責幼兒園學生上下課之接送，為從事駕駛業務之
    人。其於民國九十一年六月二十五日上午九時，將車號ＣＭ─二三○五號自用小
    客車在台北市○○路停妥後欲下車，適甲○○騎乘ＡＱＩ─三七九號重型機車駛
    至該處，乙○○原應注意汽車停車向外開啟車門時，應注意行人、車輛，並讓其
    先行，且依當時情形未有何不能注意之情況，詎乙○○竟疏未讓甲○○所騎乘之
    機車先行，貿然開啟車門，遂撞及甲○○所騎乘之機車倒地，致甲○○受有右手
    中指遠側指節嚴重輾壓傷合併指骨部分骨折及左膝、左肩及雙肘多處挫擦傷之傷
    害。乙○○於肇事後，在未為任何有偵查犯罪職權之公務員知其犯罪前，向前來
    處理現場事故之警員自首，承認其為肇事人，並接受裁判。
二、案經甲○○訴由台灣士林地方法院檢察署檢察官偵查後聲請簡易判決處刑。
    理  由
一、右揭事實，業據被告乙○○坦承不諱，核與告訴人甲○○之指述情節互核相符，
    復有馬偕紀念醫院乙種診斷證明書、道路交通事故調查表各一紙、照片七張附卷
    可資佐證。按汽車停車向外開啟車門時，應注意行人、車輛，並讓其先行，道路
    交通安全規則第一百十二條第一項第十五款定有明文。查被告係經常從事駕駛行
    為之人，對於上開交通安全規則自知之甚稔，為其應注意之事項，且當時亦無不
    能注意之情狀，被告於汽車停車向外開啟車門時，未注意告訴人騎乘之機車駛至
    ，並讓其先行，自有違前開規定之注意義務，其因此肇致前開行車事故，自應負
    過失責任。故本件事證明確，被告犯行堪予認定。
二、查被告為快樂幼兒園之駕駛，負責幼兒園學生上下課之接送，為從事駕駛業務之
    之人。核其所為，係犯刑法第二百八十四條第二項前段之業務過失傷害罪。被告
    於肇事後，仍留於現場，向到場處理之員警泰表明其為肇事者，並接受裁判，有
    自首調查表一紙附卷可稽，其於犯罪經發覺前而自首，應依刑法第六十二條前段
    之規定減輕其刑。原審據以論科，固非無據，惟原判決漏未認定被告自首之事實
    ，而未依刑法第六十二條前段之規定減輕其刑，尚有未洽。檢察官上訴意旨指稱
    被告犯罪情節重大，事後未向告訴人賠償，毫無悔意等語，雖無理由，惟原判決
    既有上述可議之處，自應由本院予以撤銷改判。爰審酌被告素行、過失程度、被
    害人之傷勢及被告犯罪後態度等一切情狀，量處拘役三十日並諭知易科罰金之折
    算標準。
三、又被告前未曾受有期徒刑以上刑之宣告，因一時疏忽，偶罹刑典，事後已坦承犯
    行，深具悔意，且已與被害人和解在案，經此刑之宣告後，應知警惕而無再犯之
    虞，本院因認暫不執行其刑為當，併予以宣告緩刑二年，用啟自新。
四、本件被告經合法傳喚，無正當理由不到庭，爰不待其陳述，逕行判決。
五、依刑事訴訟法第四百五十五條之一第一項、第三項、第三百六十九條第一項前段
    、第三百七十一條、第三百六十四條、第二百九十九條第一項前段、刑法第二百
    八十四條第二項前段、第六十二條前段、第四十一條第一項前段、第七十四條第
    一款、罰金罰鍰提高標準條例第一條前段、第二條，判決如主文。
本案經檢察官呂文忠到庭執行職務
中      華      民      國      九十二      年      七      月    九    日
                                        臺灣士林地方法院刑事第一庭
                                        審判長法  官  林  清  吉
                                              法  官  高  愈  杰
                                              法  官  劉  秉  鑫
右正本證明與原本無異。
本件不得上訴。
                                              書記官  曾  恆  壽
中      華      民      國      九十二      年      七      月    十一  日
附錄本案論罪科刑法條全文：
中華民國刑法第二百八十四條第二項前段：
 (過失傷害罪)
  從事業務之人，因業務上之過失傷害人者，處一年以下有期徒刑、拘役或一千元以
  下罰金。


司法院資訊處製作；財團法人民間司法改革基金會備份。
